臺灣新竹地方法院刑事宣示判決筆錄　　 100年度審易字第29號
公　訴　人　臺灣新竹地方法院檢察署檢察官
被　　　告　古兆源
指定辯護人　本院公設辯護人林建和
上列被告因竊盜等案件，檢察官提起公訴（99年度偵字第8069號
）後，聲請改依協商程序而為判決，本院於中華民國100 年1 月
31日下午4 時，在本院刑事第十一法庭宣示判決，出席職員如下
：
　　　　　　　　　　審判長法　官　劉兆菊
　　　　　　　　　　　　　書記官　林兆嘉
　　　　　　　　　　　　　通　譯　鄭敏郎
法官起立朗讀判決主文、犯罪事實要旨、處罰條文，及告以上訴
限制、期間並提出上訴狀之法院，且諭知記載其內容：
一、主  文：
    古兆源犯竊盜罪，處有期徒刑肆月。又犯恐嚇取財罪，處有
    期徒刑捌月，扣案之行動電話支、勒贖用聯絡紙張壹張及
    裝鴿用網子壹張，均沒收之。又犯竊盜罪，處有期徒刑肆月
    。又犯恐嚇取財未遂罪，處有期徒刑陸月，扣案之行動電話
    支、勒贖用聯絡紙張壹張及裝鴿用網子壹張，均沒收之。
    應執行有期徒刑壹年陸月，扣案之行動電話支、勒贖用聯
    絡紙張壹張及裝鴿用網子壹張，均沒收之。
二、犯罪事實要旨：
（一）古兆源基於意圖為自己不法所有之犯意，於民國99年10月
      7 日前之某日，在不詳地點架設陷阱補網，企圖捕捉飛經
      該址他人進行放飛發訓練之賽鴿，於99年10月7 日上午8
      時許至同日中午12時34分許間之某時，古兆源利用上述補
      網陷阱，捕捉陳聯國所有於該日上午在新竹市南寮漁港進
      行放飛訓練腳環編號最後兩碼為90及94號之賽鴿2 隻而竊
      取之，古兆源得手後復基於意圖為自己不法所有之恐嚇取
      財犯意，於同日中午12時34分許，依所竊取賽鴿腳環上之
      電話號碼，撥打陳聯國所持用之0000-000000 號行動電話
      予陳聯國，並對其恫稱：其放飛之鴿子遭擄，須匯款新臺
      幣（下同）3,50 0元贖回，否則即不返還賽鴿等語，致陳
      國聯心生畏懼而同意付款，遂於同日下午3 時許，前往新
      竹縣關西鎮「六福村遊樂園」門口，當場交付現金3,500
      元予古兆源，並取回賽鴿。
（二）古兆源復再基於意圖為自己不法所有之犯意，利用所架設
      之補網陷阱，於99年10月15日上午7 時許至同日下午1 時
      50分許間之某時，在不詳地點，捕捉劉興振所有於該日上
      午在新竹縣芎林香水坑村4 鄰58之1 號家中進行放飛訓練
      腳環編號為153795號之賽鴿1 隻而竊取之，古兆源得手後
      復基於意圖為自己不法所有之恐嚇取財犯意，於同日下午
      1 時50分許，依所竊取賽鴿腳環上之電話號碼，撥打劉興
      振所持用之0000 -000000號行動電話予劉興振著手恐嚇取
      財，對劉興振恫稱：其放飛之鴿子遭擄，須匯款2,000 元
      贖回，否則即不返還賽鴿等語，致劉興振心生畏懼而同意
      付款，遂於同日下午2 時50分許，前往新竹縣關西鎮「六
      福村遊樂園」門口，劉興振正從皮包取出2,000 元現金欲
      交付予古兆源之際，為埋伏之員警當場逮捕，並當場扣得
      腳環編號153795之賽鴿1 隻（業已發還劉興振具領保管）
      、行動電話3 支、勒贖用聯絡紙張1 張及裝鴿用網子1 張
      ，古兆源因而恐嚇取財未遂。
（三）案經新竹縣政府警察局竹東分局報告臺灣新竹地方法院檢
      察署檢察官偵查起訴後，經檢察官聲請認罪協商判決，由
      本院合議庭裁定由受命法官獨任改依協商程序而為判決。
三、處罰條文：
    刑法第320 條第1 項、第346 條第1 項、第51條第5 款、第
    38條第1 項第2 款。
四、沒收：至扣案之行動電話3 支（門號分別為0000-000000 、
    0000-000000 及0000-000000 ）、勒贖用聯絡紙張1 張及裝
    鴿用網子1 張（保管字號：100 年度院保字第11號，扣押物
    品清單見本院卷第13頁），為被告古兆源所有且供本件犯行
    所用之物，業據被告古兆源供承在卷，應依刑法第38條第1
    項第2 款之規定宣告沒收之。
五、協商判決除有刑事訴訟法第455 條之4 第1 項第1 款於本訊
    問程序終結前，被告撤銷協商合意或檢察官撤回協商聲請者
    ；第2 款被告協商之意思非出於自由意志者；第4 款被告所
    犯之罪非第455 條之2 第1 項所定得以協商判決者；第6 款
    被告有其他較重之裁判上一罪之犯罪事實者；第7 款法院認
    應諭知免刑或免訴、不受理者情形之一，及違反同條第2 項
    「法院應於協商合意範圍內為判決；法院為協商判決所科之
    刑，以宣告緩刑或2 年以下有期徒刑、拘役或罰金為限」之
    規定者外，檢察官與被告均不得上訴。
六、如有前項得上訴之情形，得自收受宣示判決筆錄送達之日起
    10日內，向本院提出上訴書狀，上訴於第二審法院。
本案經檢察官洪期榮到庭執行職務。
中    華    民    國    100    年    1    月    31    日
                  刑事第九庭  書  記  官  林兆嘉
                              審判長法官  劉兆菊
以上筆錄正本係照原本作成。
中    華    民    國    100    年    1    月    31    日
                              書  記  官  廖宜君
附錄本案論罪科刑法條全文：
中華民國刑法第320條
（普通竊盜罪、竊佔罪）
意圖為自己或第三人不法之所有，而竊取他人之動產者，為竊盜
罪，處5  年以下有期徒刑、拘役或 5 百元以下罰金。
意圖為自己或第三人不法之利益，而竊佔他人之不動產者，依前
項之規定處斷。
前二項之未遂犯罰之。
中華民國刑法第346條
（恐嚇取財得利罪）
意圖為自己或第三人不法之所有，以恐嚇使人將本人或第三人之
物交付者，處六月以上五年以下有期徒刑，得併科一千元以下罰
金。
以前項方法得財產上不法之利益，或使第三人得之者，亦同。
前二項之未遂犯罰之。